【裁判字號】    90,易,820
【裁判日期】    901231
【裁判案由】    賭博
【裁判全文】
臺灣雲林地方法院刑事判決                            九十年度易字第八二號
    公 訴 人  臺灣雲林地方法院檢察署檢察官
    被    告  丙○○
              甲○○
              乙○○
右列被告因賭博案件，經檢察官聲請簡易判決處刑（九十年度偵字第三五六八號），
本院斗六簡易庭認不宜以簡易判決處刑，簽移本院刑事普通庭依通常訴訟程序審理，
本院判決如左：
    主  文
丙○○違反未依電子遊戲場業管理條例規定辦理營利事業登記，不得經營電子遊戲場
業之規定，處拘役伍拾玖日，如易科罰金，以佰元折算壹日。
甲○○共同連續在公眾得出入之場所賭博財物，處罰金伍仟元，如易服勞役，以佰
元折算壹日。
乙○○在公眾得出入之場所賭博財物，處罰金肆仟元，如易服勞役，以佰元折算壹
日。
扣案之電動賭博機具「黃金列車」、「虎豹五第二代」各壹台及賭資肆百陸拾元均沒
收。
被告甲○○被訴違反電子遊戲場業管理條例部分無罪。
    事  實
一、丙○○明知未依電子遊戲場業管理條例規定辦理營利事業登記者，不得經營電子
    遊戲場業，竟基於非法經營電子遊戲場及賭博之犯意，自民國九十年八月十五日
    起，在雲林縣斗南鎮○○路○段「奇檬子檳榔攤」內之公眾得出入之場所，擺設
    電動賭博機具二臺，與不特定之人賭博財物。並自九十年八月二十五日起，以月
    薪新臺幣（下同）一萬五千元之代價，僱用與其有賭博之共同犯意聯絡之甲○○
    為員工，負責看顧檳榔攤及兌換現金，而與不特定之人賭博財物。其賭博方法係
    由賭客以十元硬幣投入押注分數與該等電動賭博機具對賭，如押中，則可贏得倍
    數不等之積分，再以機具內累積所得之積分同比例洗分兌換現金或商品；如未押
    中，以十元硬幣所押注之分數則消失，該賭資即歸丙○○所有。嗣於九十年九月
    三日上午八時三十分許，在前揭檳榔攤內為警查獲賭客乙○○在場賭博財物，並
    扣得電動賭博機具二台及機具內之賭資四百六十元。
二、案經雲林縣警察局斗南分局移送臺灣雲林地方法院檢察署檢察官偵查後聲請簡易
    判決處刑。
    理  由
壹、有罪部分：
一、訊據被告丙○○、乙○○對於右揭事實坦承不諱，二人所為供述互核相符，並有
    扣案之電動賭博機具、賭資及現場照片二幀在卷可資佐證，本件事證明確，被告
    等之犯行均堪認定。
二、被告丙○○未依電子遊戲場業管理例之規定辦理營利事業登記，即經營電子遊戲
    場業，核其所為係違反電子遊戲場業管理條例第十五條之規定，應依同條例第二
    十二條之規定處罰。另被告丙○○擺設賭博性電動機具，並僱用甲○○負責兌換
    現金與不特定之賭客賭博財物，乙○○在場賭博財物，核被告丙○○、甲○○、
    乙○○所為，均係犯刑法第二百六十六條第一項前段之賭博罪。公訴人固認被告
    丙○○與甲○○二人係犯同法第二百六十七條之常業賭博罪，惟被告丙○○係奇
    檬子檳榔攤之負責人，被告甲○○係受僱於丙○○從事看顧檳榔攤及兌換現金之
    工作，分據被告丙○○、甲○○於警訊及偵查中陳述明確，且本件僅有電動賭博
    機具二台扣案，而扣案之電動賭博機具內亦僅有四百六十元之現金，尚難認被告
    丙○○、甲○○有以經營上開電動賭博機具二台維生之事實，從而尚難認被告丙○○、甲○○二人有常業賭博之犯行，公訴人認被告丙○○、甲○○二人係犯同
    法第二百六十七條之常業賭博罪，容有未洽，惟起訴之基本事實同一，本院自得
    變更起訴法條。又被告丙○○與甲○○二人就賭博罪部分，有犯意之聯絡及行為
    之分擔，為共同正犯。被告丙○○與甲○○二人先後多次賭博犯行，時間緊接，
    所犯構成要件相同，顯係基於概括之犯意反覆實施，為連續犯，應依刑法第五十
    六條規定，論以一罪並加重其刑。被告丙○○未依電子遊戲場業管理條例之規定
    ，辦理營利事業登記，而經營電子遊藝場業，其目的係在於與不特定之賭客賭博
    財物，所犯違反電子遊戲場業管理條例罪與賭博罪之間，有方法結果之牽連關係
    ，應從一重之違反電子遊戲場業管理條例罪處斷，公訴人認賭博部分與違反電子
    遊戲場業管理條例部分犯意各別，應分論併罰，亦有未洽，併予敘明。爰審酌被
    告丙○○、乙○○於犯罪後已坦承犯行，知所悔改，其犯罪之動機、目的、手段
    、品行、生活狀況、智識程度、犯罪所生之危害等一切情狀，分別量處如主文所
    示之刑，被告丙○○部分並諭知易科罰金之折算標準，被告甲○○、乙○○部分
    均諭知易服勞役之折算標準。
三、扣案之電動賭博機具「黃金列車」一台、「虎豹五第二代」一台，為當場賭博之
    器具，賭資四百六十元係於上開電動賭博機具內查獲，為在賭檯之財物，業據被
    告丙○○、甲○○供明在卷，應依刑法第二百六十六條第二項規定沒收之。
貳、無罪部分：
一、公訴意旨另以：被告丙○○未依規定辦理有關電子遊戲場之營利事業登記，自九
    十年八月二十五日起，僱用被告甲○○在雲林縣斗南鎮○○路○段「奇檬子檳榔
    攤」內，擔任看顧賭博性電子遊戲機二台及兌換現金之工作，因認被告甲○○亦
    與被告丙○○涉嫌共犯電子遊戲場業管理條例第二十二條之未依電子遊戲場業管
    理條例規定辦理營利事業登記而經營電子遊戲場業罪云云。
二、按犯罪事實應依證據認定之，無證據不得推定其犯罪事實，又不能證明被告犯罪
    者，應諭知無罪之判決，刑事訴訟法第一百五十四條、第三百零一條第一項定有
    明文。經查，電子遊戲場業管理條例之立法目的，在於將經營電子遊戲場之業者
    予以納入管理，以導正電子遊戲場業之良善經營，是以依該法應僅有經營之負責
    人始有依法取得營利事業登記之義務。而本件「奇檬子檳榔攤」之負責人係被告
    丙○○，業據被告丙○○供明在卷，是僅被告丙○○始有「依法取得電子遊戲場
    之營利事業登記義務」，被告甲○○雖負責看顧該檳榔攤內之電子遊戲機工作，
    然其僅係受僱於被告丙○○，受被告丙○○之指揮監督，尚難遽認其有「經營」
    電子遊戲場業之行為，亦難認被告甲○○有依上開電子遊戲場業管理條例取得營
    利事業登記之義務，是被告甲○○雖受僱被告丙○○從事看顧檳榔攤及兌換現金
    之工作，惟其行為核與電子遊戲場業管理條例第二十二條所指之未依電子遊戲場
    業管理條例規定辦理營利事業登記而經營電子遊戲場業行為，尚屬有間，即難以
    該罪相繩。此外，復查無其他積極證據足資認定被告甲○○有何公訴人所指之違
    反電子遊戲場業管理條例之犯行，既不能證明被告犯罪，揆諸上開法條、判例之
    說明，此部分自應為被告甲○○無罪判決之諭知。
參、被告甲○○經合法傳喚，無正當理由不到庭，本院認其所犯係應科罰金之案件，
    爰不待其陳述，逕行判決。
據上論斷，應依刑事訴訟法第四百五十二條、第二百九十九條第一項前段，第三百零
六條、第三百條、第三百零一條，電子遊戲場業管理條例第二十二條，刑法第十一條
前段、刑法第二十八條、第五十六條、第二百六十六條第一項、第二項、第五十五條
、第四十一條第一項前段、第四十二條第二項、第三十八條第一項第二款，罰金罰鍰
提高標準條例第一條前段、第二條，判決如主文。
本案經檢察官施添寶到庭執行職務。
中      華      民      國      九十      年    十二    月    三十一    日
                                        臺灣雲林地方法院刑事第二庭
                                            法  官  冷  明  珍
右正本證明與原本無異。
如不服本判決，應於判決送達後十日內向本院提出上訴狀( 應附繕本 )。
                                            書記官  周  麗  雲
中      華      民      國      九十      年    十二    月    三十一    日
電子遊戲場業管理條例第二十二條
違反第十五條規定者，處行為人一年以下有期徒刑、拘役或科或併科新台幣五十萬元
以上二百五十萬元以下罰金。
中華民國刑法第二百六十六條
 (普通賭博罪與沒收物)
在公共場所或公眾得出入之場所賭博財物者，處一千元以下罰金。但以供人暫時娛樂
之物為賭者，不在此限。
當場賭博之器具與在賭檯或兌換籌碼處之財物，不問屬於犯人與否，沒收之。


司法院資訊處製作；財團法人民間司法改革基金會備份。
